臺灣臺北地方法院刑事判決
110年度審易字第2233號
公  訴  人  臺灣臺北地方檢察署檢察官
被      告  張睿青




上列被告因妨害自由案件，經檢察官提起公訴（110年度調偵字
第1764號），本院判決如下：
    主  文
張睿青無罪。
    理  由
一、公訴意旨略以：被告張睿青與告訴人潘淑真係鄰居關係，其
    等間因住居噪音問題，素有紛爭。嗣於民國110年3月20日上
    午10時30分許，被告在臺北市○○區○○路000巷0弄0號3樓居處
    門口，與告訴人再次因住居噪音問題發生爭執時，竟基於恐
    嚇危害他人安全之犯意，對告訴人恫稱：「我揍死妳，來，
    我揍死妳！」等語，致告訴人心生畏懼。因認被告涉犯刑法
    第305條恐嚇危害安全罪嫌等語。
二、按犯罪事實應依證據認定，無證據不得推定其犯罪事實，又
    不能證明被告犯罪者，應諭知無罪之判決，刑事訴訟法第15
    4條、第301條第1項分別定有明文。又認定犯罪事實所憑之
    證據，雖不以直接證據為限，間接證據亦包括在內，然而無
    論直接證據或間接證據，其為訴訟上之證明，須於通常一般
    之人均不致有所懷疑，而得確信其為真實之程度者，始得據
    為有罪之認定，倘其證明尚未達到此一程度，而有合理之懷
    疑存在而無從使事實審法院得有罪之確信時，即應由法院為
    諭知被告無罪之判決（最高法院76年台上字第4986號裁判意
    旨）可資參照。再告訴人之指訴，不得作為有罪判決之唯一
    證據，而須以補強證據證明其確與事實相符，所謂補強證據
    ，雖非以證明犯罪構成要件之全部事實為必要，但仍須得以
    佐證該陳述之犯罪非屬虛構，能予保障其陳述事實之真實性
    ，以此項證據與告訴人之陳述綜合判斷，若足以認定犯罪事
    實，方得以之與告訴人之指訴，相互印證，併採為判決之基
    礎（最高法院96年度台上字第5574號判決意旨參照）。故告
    訴人指訴被告犯罪，必須有相當之補強證據加以佐證，方可
    作為被告不利之認定。　　
三、公訴意旨認被告涉犯上開罪名，無非係以：㈠被告於警詢及
    偵查中之供述；㈡告訴人於警詢時及偵查中之指述；㈢案發過
    程錄影光碟及譯文等件，為主要論據。　　　　
四、訊據被告固坦承有於前揭時、地，對告訴人口出如附表所示
    之言語，惟堅詞否認有何恐嚇犯行，辯稱：我當時係要保護
    我的家人，因為告訴人在我家門口大力敲門吶喊20至30分鐘
    等語。經查：
  ㈠刑法第305條關於恐嚇罪之規定，係針對恐嚇個人之威脅行為
    ，即以加害生命、身體、自由、名譽、財產等事通知他人，
    使其心生畏懼，致危及其社會日常生活之安全感者，始足成
    立本罪，否則，他人並未因行為人告知加害之內容而受影響
    者，自無成立本罪之餘地，又危害之通知並非確定，而仍取
    決於其他不確定之條件，此種不確定之危害通知，尚不足構
    成恐嚇罪（臺灣高等法院臺南分院83年法律座談會意見，司
    法院83廳刑一字第01160號參照）。
　㈡告訴人於警詢證稱：我於110年3月20日上午10時許，因樓上
    鄰居（即被告）家中發出噪音，我就前往被告門口敲門反應
    ，豈料被告開門後竟大聲叫喊，「你有種就進來阿!」、「
    再來就打死你!」等語，我因此心生畏懼後，連忙返回住所
    求救、聯繫社區管委會主委，及向大直派出所報案後，再返
    回被告住所理論，但被告仍大聲叫囂「揍死你!」，即使警
    察到場後仍繼續叫罵並恐嚇我居住安寧，我感到心生畏懼，
    我返回找被告理論有錄音，會提供給警方等語（見偵卷第19
    頁）。則由告訴人前開所述，可悉告訴人在聽聞被告大聲叫
    喊「你有種就進來阿!」、「再來就打死你!」等語後，仍又
    再次隻身返回被告之住所，則其是否有因此感到心生畏懼，
    已有可疑。
　㈢經本院勘驗告訴人所提之當日錄音內容如附表所示。可見被
    告固有對告訴人口出：「揍死你」等語，惟其係緊接著說：
    「進來我揍死你，來」等語，則被告顯係為維護住居安全，
    而以告訴人如進入被告住所之此等條件，為將來之惡害通知
    ，可認危害之通知並非確定，則依上開說明，應尚不足以構
    成恐嚇罪。
五、綜上所述，本案依檢察官所提出之證據，尚不足以證明被告
    確有公訴意旨所指之恐嚇危害安全犯行，依法自應為無罪之
    諭知。
據上論斷，應依刑事訴訟法第301條第1項前段，判決如主文。
本案經檢察官黃逸帆提起公訴，檢察官吳春麗到庭執行職務。 
中　　華　　民　　國　　111 　年　　4 　　月　 　6　　日
　　　　　　　　　刑事第二十一庭  法　官　倪霈棻
上正本證明與原本無異。 
如不服本判決應於收受送達後20日內向本院提出上訴書狀，並應
敘述具體理由；其未敘述上訴理由者，應於上訴期間屆滿後20日
內向本院補提理由書（均須按他造當事人之人數附繕本）「切勿
逕送上級法院」。告訴人或被害人如對於本判決不服者，應具備
理由請求檢察官上訴，其上訴期間之計算係以檢察官收受判決正
本之日期為準。 
                                  書記官  陳怡君
中　　華　　民　　國　　111 　年　　4 　　月　　7 　　日
附表：
 檔案「time1」，內容如下：畫面顯示告訴人在門外對著門內之被告說話，總長1分35秒。(期間有出現第三人聲音，下稱A) [00:04] 告訴人：我跟你講，你有種敢打我，敢出來嗎 [00:07] 被告：揍死你，進來我揍死你，來 [00:12]  A：哎呀，你趕快報警，不要廢話囉嗦，年紀大了，             不會報警 [00:16] 被告：年紀大腦袋不清楚拉 [00:17] 告訴人：你敢揍我，你試試，你就等著瞧 [00:20] 被告：等著瞧….. [00:21] 告訴人：年紀輕輕拿棍子揍我 [00:24] 被告： 哪裡揍你，來揍我啊 [00:26] 告訴人：我當然不敢揍你啊 [00:29] 告訴人：有種你再出來試試看阿 [00:32] 被告：我才不怕你勒，在門口罰站吧，站兩小時，站               著，乖 [00:41] 告訴人：惡質拉，有夠惡質拉 [00:45] 告訴人：你請一個菲傭在裡面故意吵是不是 [00:50] 被告：乖乖在門口罰站吧你，乖乖站著 [00:53] 告訴人：我就在這邊站著，我看你要不要出來 [00:57] 被告：比我家狗還乖，站好 [01:02] 告訴人：可惡ㄋㄟ [01:03] 被告：站著，乖 [01:04] 告訴人：你年輕人敢打我老人家 [01:06] 被告：跟狗一樣乖，給我站著 [01:08] 告訴人：你敢打我你試試看，你沒完沒了拉 [01:11] 被告：乖乖站著，乖，汪汪 [01:17] 被告：ㄟ你不要中風阿，中風跟我沒關係喔 [01:35] (錄影結束) 檔案「time2」，內容如下：畫面顯示告訴人在門外對著門內之被告說話，總長41秒。 [00:01] 告訴人：年輕氣盛，這樣欺負人喔 [00:03] 被告：(聽不清楚) [00:05] 告訴人：年輕人不要這樣欺負人，敢拿棍子打人 [00:10] 被告：我有跟你講，我被你煩死了，敲敲敲，對不對               ，齁 [00:16] 告訴人：我這樣才敲你一下你就很煩了，你敲我一整                 天，敲我一整天 [00:22] 被告：..你，妨礙我喔，你在門口這樣子，很變態你               知道嗎 [00:27] 告訴人：你才變態，你們真的很變態 [00:41] (錄影結束)